【裁判字號】    97,聲,408
【裁判日期】    970908
【裁判案由】    行使權利
【裁判全文】
臺灣嘉義地方法院民事裁定               97年度聲字第408號
聲  請  人  台灣中小企業銀行股份有限公司
法定代理人  丙○○
代  理  人  甲○○
相  對  人  乙○○
上列當事人間聲請行使權利事件，本院裁定如下：
  主  文
相對人應於本裁定送達後二十一日內，就其因臺灣嘉義地方法院
民國九十五年度執全字第三七一號假扣押執行程序所受之損害，
向聲請人行使權利，並向本院提出為行使權利之證明。
  理  由
一本件聲請意旨略以：聲請人主張前遵本院95年度裁全字第507
  號裁定，為實施假扣押曾提供擔保物87年度甲類第3期中央政
  府建設公債（債券代號A87103，面額新臺幣200,000元），以
  本院95年度存字第378號提存在案，因本案訴訟已終結，爰依
  民事訴訟法第104條第1項規定，聲請本院通知受擔保利益人即
  相對人於一定期間內行使權利，俾取回擔保物等語。
二按訴訟終結後，法院得依供擔保人之聲請，通知受擔保利益人
  於一定期間內行使權利並向法院為行使權利之證明，如相對人
  未證明已行使權利時，法院應依供擔保人之聲請，以裁定命返
  還其提存物，民事訴訟法第104條第1項第3款後段定有明文。
  依同法第106條規定，上開有關供訴訟費用擔保之規定，於因
  假扣押供擔保之情形準用之。又民事訴訟法第104條第1項第2
  款所規定之訴訟終結，在債權人供擔保而為假扣押者，因該擔
  保金係為擔保債務人因假處分程序所受之損害，故在該假扣押
  程序所查封之標的業經另案調卷執行拍賣並分配完畢時，債務
  人可能受有之損害即告確定，應可視為上開條文所稱之訴訟終
  結。
三經查：聲請人前依本院95年度裁全字第507號裁定，為實施假
  扣押曾提供擔保物87年度甲類第3期中央政府建設公債（債券
  代號A87103，面額新臺幣200,000元），以本院95年度存字第
  378號提存在案，並聲請本院以95年度執全字第371號事件執行
  相對人之財產，又該假扣押所查封之標的，經本院以96年度執
  字第23337號執行事件調卷拍賣，並分配完畢而告終結等情，
  業經本院調取本院95年度裁全字第507號、95年度存字第378號
  、95年度執全字第371號、96年度執字第23337號卷宗核閱無訛
  ，依前揭規定及說明，堪認符合前揭規定之訴訟程序終結。從
  而，聲請人聲請通知相對人於一定期間內行使權利，為有理由
  ，應予准許。
四依民事訴訟法第104條第1項第3款，裁定如主文。
中    華    民    國     97     年    9    月    8    日
                        民事第二庭  法  官  蘇雅慧
上為正本係照原本作成。
如對本裁定抗告須於裁定送達後10日內向本院提出抗告狀，並繳
納裁判費新臺幣1,000元。
中    華    民    國     97     年    9    月    8    日
                                    書記官  劉昀匊


司法院資訊處製作；財團法人民間司法改革基金會備份。
